# 企业合并长投的递延确认

提问人：敢笑黄巢不丈夫 时间：2021-10-11 14:33:04
陈版主您好，非同一控制企业合并符合免税条件个别报表长期股权投资需不需要确认递延？为什么呢
因为CPA教材中说长投的账面价值（公允）和计税基础（原投资方的账面）存在差异，需要在个别报表中确认递延
但是个别报表中在长投形成的时候没有影响会计利润，也没有影响应纳税所得额，所以不应当确认递延。
那准则是不是矛盾？
如果确认递延，那对方科目是什么呢？

回答人：chenyiwei
如果在可预见的未来没有处置该项股权投资的计划，则即使存在账面价值和计税基础之间的暂时性差异，根据《企业会计准则第 18 号——所得税》第十二条和第十四条规定，此时也不应在个别报表层面确认递延所得税资产和递延所得税负债。